臺灣高等法院刑事裁定
109年度聲字第698號
聲  請  人  臺灣高等檢察署檢察官
受  刑  人  廖建凱



                    （現於法務部○○○○○○○執行）    上列聲請人因受刑人數罪併罰有二裁判以上，聲請定其應執行之刑（聲請案號：臺灣高等檢察署109年度執聲字第286號），本院裁定如下：
    主  文
廖建凱因犯如附表所示各罪所處之刑，應執行有期徒刑拾年貳月
。
    理  由
一、聲請意旨略以：受刑人廖建凱因違反毒品危害防制條例等數
    罪，先後經判決確定如附表，應依刑法第50條第1項第1 款
    、第2項、第53條、第51條第5款規定，定其應執行之刑，爰
    依刑事訴訟法第477條第1項聲請裁定等語。
二、按裁判確定前犯數罪者，併合處罰之，但得易科罰金與不得
    易科罰金之罪，不在此限；前項但書情形，受刑人請求檢察
    官聲請定應執行刑者，依第51條規定定之；數罪併罰，有二
    裁判以上，依第51條之規定，定其應執行之刑；數罪併罰，
    分別宣告多數有期徒刑者，於各刑中之最長期以上，各刑合
    併之刑期以下，定其刑期，但不得逾30年，刑法第50條第1
    項但書第1款、第2項、第53條及第51條第5款分別定有明文
    。準此，合於數罪併罰之數罪，其中有得易科罰金之罪與不
    得易科罰金之罪，須經受刑人請求檢察官聲請，始得依刑法
    第51條第5款之規定定其應執行之刑。又數罪併罰中之一罪
    ，依刑法規定得易科罰金，若因與不得易科之他罪併合處罰
    結果，而不得易科罰金時，原可易科罰金部分所處之刑，自
    亦毋庸為易科折算標準之記載，司法院釋字第144號解釋意
    旨亦可資參照。次按數罪併罰之定執行刑，係基於刑罰經濟
    與責罰相當之考量，所為一新刑罰之宣告，並非給予受刑人
    不當利益，法院於審酌個案具體情節，裁量定應執行之刑時
    ，除應嚴格遵守刑法第51條所定方法為規範量刑之外部性界
    限外，其所定之執行刑，祇須無全然喪失權衡意義或裁量行
    使顯然有違比例原則之情形，並不悖於定應執行刑之恤刑目
    的者，即無違法（最高法院108年度台抗字第326號裁定意旨
    參照）。而刑事訴訟法第370條第2項、第3項，已針對第二
    審上訴案件之定應執行之刑，明定有不利益變更禁止原則之
    適用；而分屬不同案件之數罪併罰有應更定執行刑之情形，
    倘一裁判宣告數罪之刑，曾經定其執行刑，再與其他裁判宣
    告之刑定其執行刑時，在法理上亦應同受此原則之拘束。亦
    即，另定之執行刑，其裁量所定之刑期，不得較重於前定之
    執行刑加計後裁判宣告之刑之總和（最高法院103年度台抗
    字第674號、第707號裁定意旨參照）。再者，定應執行之刑
    ，應由犯罪事實最後判決之法院對應之檢察署檢察官聲請該
    法院依上開規定裁定之，不能因犯罪之一部分所科之刑業經
    執行完畢，而認檢察官之聲請為不合法，予以駁回。至已執
    行部分，自不能重複執行，應由檢察官於指揮執行時扣除之
    ，此與定應執行刑之裁定無涉（最高法院106年度台抗字第5
    40號裁定意旨參照）。
三、經查：
　㈠本件受刑人因違反毒品危害防制條例等如附表所示之25罪，
    業經如附表所示法院先後判處如附表所示之刑，其中附表編
    號1至6所示罪刑並經臺灣基隆地方法院以108年度聲字第117
    6號裁定定應執行有期徒刑1年3月；附表編號8至25所示罪刑
    則經判處應執行有期徒刑9年2月，且於如附表所示日期確定
    在案，有各該裁判及本院被告前案紀錄表在卷可按。又除附
    表編號1至6所示各罪為得易科罰金之罪外，其餘皆為不得易
    科罰金之罪，屬於前揭刑法第50條第1項但書第1款之情形。
    嗣受刑人於各該罪刑之裁判確定後，同意由檢察官向法院聲
    請定應執行刑，此有受刑人於民國109年2月17日出具之聲請
    定應執行刑聲請狀在卷為憑，茲檢察官聲請定其應執行之刑
    ，本院審核認聲請為正當。至附表編號1至5所示罪刑雖已於
    108年10月23日易科罰金執行完畢，惟依前揭說明，該已執
    行部分乃檢察官將來指揮執行時應予扣除之問題，不影響本
    件定應執行刑之聲請，併此敘明。
  ㈡經審酌受刑人所犯如附表所示之數罪，其中附表編號1至6所
    示罪刑經定應執行有期徒刑1年3月，附表編號8至25所示罪
    刑則經定應執行有期徒刑9年2月，已如前述，依上揭規定及
    說明，本院就附表所示各罪再定應執行刑時，自應受上開判
    決所定應執行刑加計其他裁判所處刑期之內部界限所拘束，
    並考量受刑人所犯如附表所示之數罪，除附表編號1至7所示
    為施用毒品罪，附表編號24所示為轉讓禁藥罪外，其餘均屬
    販賣毒品罪，三者間犯罪類型不盡相同，各自侵害法益之效
    應相互獨立；而被告多次施用毒品、販賣毒品，其相同罪質
    之犯罪則對危害社會法益之加重效較屬有限，且犯罪時間亦
    屬密接，可認各罪間之關係獨立性偏低，透過各罪顯示之人
    格面亦無不同等情，爰為整體之非難評價後，定如主文所示
    之應執行刑，應屬適當。
四、依刑事訴訟法第477條第1項，刑法第53條、第51條第5款、
    第50條第2項，裁定如主文。
中　　華　　民　　國　　109 　年　　2 　　月　　27　　日
　　　　　　　　　刑事第十五庭  審判長法　官  劉興浪
　　　　　　　　　　　　　　　　　    法　官  古瑞君
　　　　　　　　　　　　　　　　　    法　官  陳信旗
以上正本證明與原本無異。
如不服本裁定，應於收受送達後5日內向本院提出抗告狀。
                                      書記官  董佳貞
中　　華　　民　　國　　109 　年　　2 　　月　　27　　日
附表        編號 罪名 宣告刑 犯罪日期 最後事實審  確定判決      法院、案號 判決日期 法院、案號 確定日期 1 施用第二級毒品 有期徒刑3月，如易科罰金，以新臺幣1千元折算1日 105年10月1日至同年月2日間某時 臺灣基隆地方法院108年度基簡字第299號 108年2月26日 臺灣基隆地方法院108年度基簡字第299號 108年3月25日 2 施用第二級毒品 有期徒刑3月，如易科罰金，以新臺幣1千元折算1日 106年1月3日 臺灣基隆地方法院108年度基簡字第299號 108年2月26日 臺灣基隆地方法院108年度基簡字第299號 108年3月25日 3 施用第二級毒品 有期徒刑4月，如易科罰金，以新臺幣1千元折算1日 107年3月7日 臺灣基隆地方法院108年度簡上字第55號 108年4月12日 臺灣基隆地方法院108年度簡上字第55號 108年4月12日 4 施用第二級毒品 有期徒刑4月，如易科罰金，以新臺幣1千元折算1日 107年8月18日 臺灣基隆地方法院108年度簡上字第55號 108年4月12日 臺灣基隆地方法院108年度簡上字第55號 108年4月12日 5 施用第二級毒品 有期徒刑4月，如易科罰金，以新臺幣1千元折算1日 107年12月11日 臺灣基隆地方法院108年度基簡字第763號 108年5月21日 臺灣基隆地方法院108年度基簡字第763號 108年6月14日 6 施用第二級毒品 有期徒刑4月，如易科罰金，以新臺幣1千元折算1日 107年1月5日 臺灣基隆地方法院108年度簡上字第83號 108年5月21日 臺灣基隆地方法院108年度簡上字第83號 108年5月21日 7 施用第一級毒品 有期徒刑7月 107年10月5日 本院108年度上訴字第1568號 108年7月23日 最高法院108年度台上字第3474號 108年10月9日 8 販賣第二級毒品 有期徒刑3年7月 107年10月14日 本院108年度上訴字第2157號 108年11月6日 最高法院109年度台上字第109號 109年1月15日 9 販賣第二級毒品 有期徒刑3年7月 107年10月18日 本院108年度上訴字第2157號 108年11月6日 最高法院109年度台上字第109號 109年1月15日 10 販賣第二級毒品 有期徒刑3年7月 107年10月21日 本院108年度上訴字第2157號 108年11月6日 最高法院109年度台上字第109號 109年1月15日 11 販賣第二級毒品 有期徒刑3年7月 107年10月28日 本院108年度上訴字第2157號 108年11月6日 最高法院109年度台上字第109號 109年1月15日 12 販賣第二級毒品 有期徒刑3年7月 107年11月6日（聲請書誤載為16日） 本院108年度上訴字第2157號 108年11月6日 最高法院109年度台上字第109號 109年1月15日 13 販賣第二級毒品 有期徒刑3年7月 107年12月7日 本院108年度上訴字第2157號 108年11月6日 最高法院109年度台上字第109號 109年1月15日 14 販賣第二級毒品 有期徒刑3年7月 107年10月15日 本院108年度上訴字第2157號 108年11月6日 最高法院109年度台上字第109號 109年1月15日 15 販賣第二級毒品 有期徒刑3年7月 107年10月24日 本院108年度上訴字第2157號 108年11月6日 最高法院109年度台上字第109號 109年1月15日 16 販賣第二級毒品 有期徒刑3年7月 107年10月31日 本院108年度上訴字第2157號 108年11月6日 最高法院109年度台上字第109號 109年1月15日 17 販賣第二級毒品 有期徒刑3年7月 107年11月7日 本院108年度上訴字第2157號 108年11月6日 最高法院109年度台上字第109號 109年1月15日 18 販賣第二級毒品 有期徒刑3年7月 107年11月15日 本院108年度上訴字第2157號 108年11月6日 最高法院109年度台上字第109號 109年1月15日 19 販賣第二級毒品 有期徒刑3年7月 107年10月17日 本院108年度上訴字第2157號 108年11月6日 最高法院109年度台上字第109號 109年1月15日 20 販賣第二級毒品 有期徒刑3年7月 107年10月18日 本院108年度上訴字第2157號 108年11月6日 最高法院109年度台上字第109號 109年1月15日 21 販賣第二級毒品 有期徒刑3年7月 107年10月28日 本院108年度上訴字第2157號 108年11月6日 最高法院109年度台上字第109號 109年1月15日 22 販賣第二級毒品 有期徒刑3年7月 107年10月25日 本院108年度上訴字第2157號 108年11月6日 最高法院109年度台上字第109號 109年1月15日 23 販賣第二級毒品 有期徒刑3年7月 107年12月6日 本院108年度上訴字第2157號 108年11月6日 最高法院109年度台上字第109號 109年1月15日 24 轉讓禁藥 有期徒刑7月 107年10月20日 本院108年度上訴字第2157號 108年11月6日 最高法院109年度台上字第109號 109年1月15日 25 販賣第二級毒品 有期徒刑3年10月 107年11月15日 本院108年度上訴字第2157號 108年11月6日 最高法院109年度台上字第109號 109年1月15日